Leo Giesen, M.Sc.



| +4917683386614 | contact@leogiesen.de | Münster



PROFESSIONELLES RESÜMEE

Kundenzentrierter Studentenberater mit fünf Jahren Erfahrung in der Zusammenarbeit in effektiven Teams zur Erreichung eines gemeinsamen Gruppenziels. Starke Programmierfähigkeiten, die über sechs Jahre entwickelt wurden wie zum Beispiel im Bereich Machine Learning. Meine Erfolgsbilanz umfasst die Entwicklung eines Kantinen-Empfehlungssystems, das verschiedene Datenquellen integriert und hochwertige Empfehlungen gewährleistet sowie eines neuronalen Netzwerks für das Erkennen von Bäumen in Satellitenbildern. Unterstützender Leiter und engagierter Teamspieler, der sich der Team- und Selbstverbesserung verschrieben hat.

FACHGEBIETE

- Data Science (Machine Learning, Data Analytics)
- Projektmanagement
- Modellierung (BPMN 2.0, EPK, ArchiMate)
- Web-Entwicklung (Vue.js, API)

- Programmiersprachen (Python, JavaScript, R, SQL und Java)
- Microsoft Office (PowerPoint, Excel, Word, PowerBI, PowerAutomate und PowerApps)

BERUFSERFAHRUNG

Vorstandsvorsitzender und Studentischer Berater | 03/2019 bis heute move - Studentische Unternehmensberatung e. V., Münster, Deutschland

Leitete die Studenteninitiative move als 1. Vorstand mit über 125 aktiven Mitgliedern, welche eine der führenden studentischen Unternehmensberatungen ist

- Führte den Verein als Vorstand für Personal, Qualitätsmanagement und IT für ein Jahr seit August 2023
- Entwickelte mehrere Websiten und ein eBusiness einschließlich Online-Markenbildung
- Restrukturierte als Projektleitung die IT-Architektur eines öffentlichen Verkehrsunternehmens zur Gewährleistung einer effektiven unternehmensübergreifenden Zusammenarbeit und verbesserte die internen digitalen Arbeitsabläufe bei Wiederbeauftragung
- Unterstützte die Entwickelung einer internen Strategie als Controller
- Organisierte erfolgreich zahlreiche Veranstaltungen wie das Anwärterprojekt in Zusammenarbeit mit Startups, Socials, Mitgliederversammlungen, Workshops, Vereinssitzungen und Kongressbesuche
- Vertretete des Vereins und Ausarbeitung bei der Auditierung des Vereins
- Motivierte die Studierenden zur freien Teilnahme und Förderung ihrer Entwicklung
- Löste diverse IT-Herausforderungen, einschließlich Automatisierungen und Infrastrukturprobleme
- Absolvierte und hielt Schulungen und Workshops zur effizienten Erstellung und Vorstellung von Präsentationen, Projektmanagement, agiler Entwicklung, und Business Intelligence
- Entwickelte ausgezeichnete Fähigkeiten in Zeitmanagement, Planung, Kommunikation und Analyse für effektive Teamarbeit unter Druck in realen Projekten

Werkstudent | 09/2022 - 08/2023

viadee AG, Münster, Deutschland

Lösungsfindung und Erkenntnisgewinn durch Data Science in Forschung und Entwicklung bei einer IT-Unternehmensberatung

- Verbesserte Zielgeschäftsprozesse in der Industrie 4.0 mit BPMN 2.0, Machine Learning, Datenanalyse, Prozess-Mining und Forschung
- Verbesserte theoretische Kenntnisse und Umsetzung von Machine Learning und Datenanalyse-Modellen

Softwareentwickler | 10/2021 - 12/2021

zeb.information.technology GmbH & Co. KG, Münster, Deutschland

Entwickelte für eines der führenden Strategie- und Managementberatungsunternehmen für den Finanzsektor in Europa

- Steigerte die Genauigkeit eines Machine Learning-Modell zur Dokumentenklassifizierung von 50% auf 83% durch Implementierung eines Support Vector Machines-Ansatzes
- Erhielt Einblicke in die Natural Language Processing

Leo Giesen, M.Sc.



| +4917683386614 | contact@leogiesen.de | Münster



Studentische Hilfskraft | 03/2019 - 12/2023

Universität Münster | European Research Center for Information Systems, Münster, Deutschland

Leistete einen entscheidenden Beitrag zur Forschung bei einer an einer der 200 besten Universitäten weltweit

- Unterstützte Wissenschaftliche Forschung durch methodische Literaturrecherche
- Entwickelte das Frontend einer Fitness-App mit Vue.js

BILDUNG

Information Systems, M. Sc. | 04/2022 bis heute

Universität Münster, Münster, Deutschland

Studiere mit einem Schwerpunkt auf Business Intelligence und Business Networks an einer der 200 besten Universitäten weltweit.

- Entwickelte ein Kantinen-Empfehlungssystems, das verschiedene Datenquellen integriert, um qualitativ hochwertige Empfehlungen bei hoher Performance zu gewährleisten
- Entwicklung eines Algorithmus mit verschiedenen Machine Learning-Modellen zur Automatisierung der Dokumentenprüfung in der Versorgungswirtschaft im Rahmen der Marktgebietsumstellung in Deutschland (Bildvergleich, Klassifikation, Objekterkennung, semantische Segmentierung, Perspektivkorrektur, OCR)
- Implementierte ein Regressionsmodell zur Bestimmung der Höhe der deutschen Wälder in Satellitenbildern
- Implementierung einer standortbezogenen Stimmungsanalyse von Präsidenten (Natural Language Processing)
- Entwurf und Management einer Unternehmensarchitektur (TOGAF und ArchiMate)

Wirtschaftsinformatik, B. Sc. | 10/2018 - 03/2022

Universität Münster, Münster, Deutschland

Studierte mit einem Schwerpunkt auf Deep Learning und Entrepreneurship an einer der 200 besten Universitäten weltweit

- Entwickelte ein neuronales Deep Learning-Netzwerk zur Erkennung von Bäumen in Satellitenbildern
- Implementierte eine App für öffentliche Verwaltungen. Leitete des Front-End-Team mit sieben Mitgliedern
- Entwickelte ein Machine Learning-Modell zur Erkennung von Flächennutzung und Flächendeckung
- Entwurf ein datengesteuertes digitales Geschäftsmodell gestützt von dem Business Model Canvas

Abitur | 07/2016 - 06/2018

Evangelisch Stiftisches Gymnasium, Gütersloh, Deutschland

- Entwickelte C1-Englischkenntnisse im bilingualen Unterricht und im Leistungskurs Englisch. In drei Monaten an der Cambridge International School in England lernte ich, mich schnell in neue Umfelder zu integrieren
- Erweiterte Französisch Kenntnisse in einem Schüleraustausch nach Lyon
- Entwickelte Microsoft Office-Kenntnissen durch die tägliche Computerarbeit und einen Schnellschreibkurs

SPRACHEN -

- Deutsch (Muttersprache C2)
- Englisch (verhandlungssicher C1)

- Spanisch (grundlegend B1/B2)
- Französisch (grundlegend B1)